【裁判字號】    90,易,2822
【裁判日期】    900918
【裁判案由】    家庭暴力防治法
【裁判全文】
臺灣板橋地方法院刑事判決                          九十年度易字第二八二二號
    公  訴  人  臺灣板橋地方法院檢察署檢察官
    被      告  乙○○
右列被告因家庭暴力防治法案件，經檢察官提起公訴（九十年度偵字第一０六四八號
）及移送併案審理（九十年度偵字第一二六六四號），本院判決如左：
    主  文
乙○○連續違反法院依家庭暴力防治法第十三條所為之禁止直接或間接騷擾、通話、
通信之聯絡行為之民事暫時保護令裁定，累犯，處有期徒刑參月，如易科罰金，以參
佰元折算壹日。
    事  實
一、乙○○曾犯有妨害自由、竊盜、違反醉藥品管理條例、偽造文書等罪，其中偽造
    文書罪部分，於民國八十四年十一月二十一日經台灣嘉義地方法院判處有期徒刑
    一年，於八十五年一月二十一日確定，於八十六年五月十二日執行完畢。乙○○
    與甲○○原係男女同居而具有事實上夫妻之關係，為家庭暴力防治法第三條第二
    款規定之家庭成員關係。乙○○前於九十年三月二十三日十三時許，在台北縣永
    和市○○路一四一巷五弄十一號四樓住處，因與甲○○發生口角，竟徒手毆打甲
    ○○，並將甲○○推倒在地，致甲○○受有右上肢及左下肢外傷等傷害，經本院
    於九十年四月三日以九十年度暫家護字第一八六號依家庭暴力防治法核發民事暫
    時保護令，諭令乙○○不得對甲○○實施身體或精神上不法侵害之行為，亦不得
    直接或間接對甲○○為騷擾、通話、通信之聯絡行為，該保護令並經乙○○於同
    年四月十日合法收受。詎乙○○竟基於違反保護令之概括犯意，自九十年四月十
    一日起至同年月二十五日止，連續以行動電話號碼0000000000號與甲
    ○○通話，及於九十年四月二十五日上午九時四十五分傳真信函乙份予甲○○，
    ，除於傳真信函中敘發情緒外，並希冀甲○○至法院撤回保護令，而違反上開保
    護令。
二、案經甲○○訴請台灣板橋地方法院檢察署檢察官偵查起訴，及訴由台北縣警察局
    永和分局報請台灣板橋地方法院檢察署檢察官移送併案審理。
    理  由
一、經訊被告乙○○固坦承曾於右述時間連續打電話及傳真信函予告訴人甲○○，惟
    辯稱：係甲○○叫伊回電云云。經查：
  （一）右揭事實，業據告訴人甲○○於警訊、偵查中指訴甚詳，並有九十年四月二
        十十五日上午九時四十五分許之傳真信函影本乙份附卷可稽；又證人即被告
        之姐趙燕萍於偵查中結證稱：伊不知甲○○有向乙○○說，有什麼事傳真就
        可以，且甲○○約於九十年三月二十日曾打電話要伊轉告乙○○，叫乙○○
        不要騷擾她等語；是被告前開所辯，顯係事後圖卸之詞，不足採信。
  （二）被告乙○○前於九十年三月二十三日十三時許，在台北縣永和市○○路一四
        一巷五弄十一號四樓住處，因與甲○○發生口角，竟徒手毆打甲○○，並將
        甲○○推倒在地，致甲○○受有右上肢及左下肢外傷等傷害，經本院於九十
        年四月三日以九十年度暫家護字第一八六號依家庭暴力防治法核發民事暫時
        保護令，諭令乙○○不得對甲○○實施身體或精神上不法侵害之行為，亦不
        得直接或間接對甲○○為騷擾、通話、通信之聯絡行為，有該民事暫時保護
        令影本乙份在卷可稽，且該保護令並經被告於同年四月十日合法收受，亦據
        被告於偵查中供明在卷。詎被告於接獲本院核發之前開暫時保護令後，竟忽
        視該保護令之效力，仍一再對告訴人為通話、通信之聯絡行為。從而，本件
        事證明確，被告犯行堪予認定。
二、核被告乙○○所為，係犯家庭暴力防治法第五十條第二款之違反本院依同法第十
    三條核發之暫時保護令罪。又被告先後多次違反保護令之行為，時間緊接，且犯
    罪構成要件相同，顯係基於概括之犯意而反覆為之，應依連續犯之規定論以一罪
    ，並加重其刑。又被告曾犯有妨害自由、竊盜、違反醉藥品管理條例、偽造文書
    等罪，其中偽造文書罪部分，於八十四年十一月二十一日經台灣嘉義地方法院判
    處有期徒刑一年，於八十五年一月二十一日確定，於八十六年五月十二日執行完
    畢，有台灣高等法院檢察署刑案紀錄簡覆表乙份在卷可憑，其於有期徒刑之執行
    完畢後五年內再犯有期徒刑以上之本罪，是為累犯，應依法加重其刑。爰審酌被
    告之素行，於收受法院所核發之暫時保護令後，一再輕忽該保護令之效力，及其
    犯罪之動機、目的、手段、知識程度、所生危害，及犯罪後態度等一切情狀，量
    處如主文所示之刑，並諭知易科罰金之折算標準，以示懲儆。
三、檢察官移送併案審理（九十年度偵字第一二六六四號）部分與本件起訴之末一次
    被告於九十年四月二十五日上午九時四十五分傳真信函乙份予告訴人甲○○之違
    反保護令犯行，係同一犯罪事實，本院自得併加審究，附此敘明。
據上論斷，應依刑事訴訟法第二百九十九條第一項前段，家庭暴力防治法第五十條第
二款，刑法第十一條前段、第五十六條、第四十七條、第四十一條第一項，罰金罰鍰
提高標準條例第二條，判決如主文。
本案經檢察官楊仲農到庭執行職務。
中      華      民      國      九十    年     九     月       十八     日
                                    臺灣板橋地方法院刑事第四庭
            法  官  高  明  德
右正本證明與原本無異。
如不服本判決，應於判決送達後十日內，向本院提出上訴狀。
                                        書記官  高  玉  彬
中      華      民      國      九十    年     九     月       二十     日
參考法條
家庭暴力防治法第五十條：
  違反法院依第十三條、第十五條所為之下列裁定者，為本法所稱之違反保護令罪，
  處三年以下有期徒刑、拘役或科或併科新臺幣十萬元以下罰金：
  一  禁止實施家庭暴力行為。
  二  禁止直接或間接騷擾、接觸、通話或其他連絡行為。
  三  命遷出住居所。
  四  遠離住居所、工作場所、學校或其他特定場所。
  五  命完成加害人處遇計畫：戒癮治療、精神治療、心理輔導或其他治療、輔導。


司法院資訊處製作；財團法人民間司法改革基金會備份。
